臺灣板橋地方法院刑事判決　　　　　　　95年度易字第2435號
公　訴　人　臺灣板橋地方法院檢察署檢察官
被　　　告　甲○○
　　　　　　　　　　（另案羈押於臺灣臺北看守所）
選任辯護人　葉宏基律師
上列被告因竊盜等案件，經檢察官提起公訴（九十五年度偵字第
二六四五九號），被告於本院準備程序中就被訴事實為有罪之陳
述，經告知簡式審判程序之旨，並聽取當事人及辯護人之意見後
，本院合議庭裁定由受命法官獨任進行簡式審判程序，判決如下
：
    主    文
甲○○共同竊盜，累犯，處有期徒刑陸月，如易科罰金，以新臺
幣壹仟元折算壹日。又共同意圖為自己不法之所有，以不正方法
由自動付款設備取得他人之物，累犯，處有期徒刑伍月，如易科
罰金，以新臺幣壹仟元折算壹日。應執行有期徒刑拾月。
    犯罪事實
一、甲○○前於民國九十四年間因竊盜案件，經本院以九十四年
    度簡字第一二七五號判處有期徒刑五月，如易科罰金，以銀
    元三百元折算一日確定，於九十四年七月十一日易科罰金執
    行完畢（據此，本案構成累犯）。詎猶不知悔改，夥同乙○○（另行審結）共同基於意圖為自己不法所有之竊盜犯意聯
    絡，於九十五年九月十三日上午九時許，由乙○○騎乘不詳
    車號之機車搭載甲○○，行經臺北縣三重巿忠孝橋下與中正
    南路口時，趁丙○○將其騎乘之機車停放該處後下車倒垃圾
    而未注意之際，由甲○○以徒手扳開該機車坐墊，再竊取丙○○所有並放在置物箱內之國民身分證、全民健康保險卡、
    駕駛執照、華泰銀行提款卡、萬泰銀行信用卡、中國信託商
    業銀行信用卡及現金卡各一張、行動電話一具、現金新臺幣
    （下同）二千元，得手後旋由乙○○騎乘前開不詳車號之機
    車接應逃離現場。嗣渠二人復共同基於以不正方法由自動付
    款設備取得他人財物之犯意聯絡，旋持竊得之前開中國信託
    商業銀行現金卡，至某金融機構附設之自動櫃員機，由乙○○（起訴書誤載為甲○○）以將該現金卡密碼（即丙○○之
    生日）輸入自動付款設備之方式支借現金十二萬元，使自動
    付款設備辨識系統對於真正持卡人之判別陷於錯誤而如數交
    付現金，渠二人即將盜領之款項併同上揭竊盜之現金朋分花
    用殆盡，並將前開竊得物品均棄置於不詳地點。嗣於九十五
    年十一月八日下午六時許，在臺北縣三重巿成功路十號六樓
    之一，因甲○○另案遭通緝而為警逮獲，始循線查悉上情。
二、案經臺北縣政府警察局三重分局報請臺灣板橋地方法院檢察
    署檢察官偵查起訴，甲○○於本院準備程序中就被訴事實為
    有罪之陳述，經告知甲○○簡式審判程序之旨，並聽取當事
    人及辯護人之意見後，本院合議庭裁定由受命法官獨任進行
    簡式審判程序。
    理    由
一、經查，被告甲○○對於在前述時間及地點與同案被告乙○○
    共同行竊以及持竊得之現金卡預借現金等犯罪事實，迭於警
    詢、偵查中及本院審理時自白不諱（見臺灣板橋地方法院檢
    察署九十五年度偵字第二六四五九號偵查卷第十一頁、第七
    四頁至七五頁、本院九十六年一月九日簡式審判筆錄），核
    與同案被告乙○○於警詢及偵查中供陳情節相符（見同上偵
    查卷第二八頁、第七四頁至第七五頁），並經被害人丙○○
    於警詢時指述明確（見同上偵查卷第七十頁至第七一頁），
    且有自動櫃員機監視錄影翻拍畫面影本二張附卷可資佐證（
    見同上偵查卷第七五頁），足認被告自白確與事實相符。是
    本案事證明確，被告犯行堪以認定，應予依法論罪科刑。
二、核被告所為，係犯刑法第三百二十條第一項之普通竊盜罪及
    同法第三百三十九條之二第一項之以不正方法由自動付款設
    備取得他人財物罪。其與同案被告乙○○就上揭各犯行，均
    有犯意之聯絡與行為之分擔，為共同正犯。被告所犯前開二
    罪間，犯意各別，罪名互殊，應予分論併罰。又其前於九十
    四年間因竊盜案件，經本院以九十四年度簡字第一二七五號
    判處有期徒刑五月，如易科罰金，以銀元三百元折算一日確
    定，於九十四年七月十一日易科罰金執行完畢，有臺灣高等
    法院被告前案紀錄表一件存卷足憑，其於五年內再故意犯本
    案有期徒刑以上之罪，為累犯，應依刑法第四十七條第一項
    規定加重其刑。爰審酌被告之犯罪動機、目的、手段、所竊
    財物之價值暨盜領現金之金額以及犯罪後坦承犯行之態度等
    一切情狀，分別量處如主文所示之刑，並諭知易科罰金之折
    算標準及定應執行之刑，以資懲儆。
據上論斷，應依刑事訴訟法第二百七十三條之一第一項、第二百
九十九條第一項前段，刑法第二十八條、第三百二十條第一項、
第三百三十九條之二第一項、第四十七條第一項、第四十一條第
一項前段、第五十一條第五款，刑法施行法第一條之一，判決如
主文。
本案經檢察官張瑞娟到庭執行職務。
中　　華　　民　　國　　96　　年　　1 　　月　　23　　日
                  刑事第七庭  法　官  王　瑜　玲
上列正本證明與原本無異。
如不服本判決，應於判決送達後10日內向本院提出上訴狀（應附
繕本），上訴於臺灣高等法院。
中　　華　　民　　國　　96　　年　　1 　　月　　25　　日
                              書記官  陳  香  君
附錄本案論罪科刑法條全文：
中華民國刑法第三百二十條
（普通竊盜罪、竊佔罪）
意圖為自己或第三人不法之所有，而竊取他人之動產者，為竊盜
罪，處五年以下有期徒刑、拘役或五百元以下罰金。
意圖為自己或第三人不法之利益，而竊佔他人之不動產者，依前
項之規定處斷。
前二項之未遂犯罰之。
中華民國刑法第三百三十九條之二
（違法由自動付款設備取得他人之物之處罰）
意圖為自己或第三人不法之所有，以不正方法由自動付款設備取
得他人之物者，處三年以下有期徒刑、拘役或一萬元以下罰金。
以前項方法得財產上不法之利益或使第三人得之者，亦同。
